【裁判字號】    96,交聲,280
【裁判日期】    970129
【裁判案由】    聲明異議
【裁判全文】
臺灣屏東地方法院交通事件裁定         96年度交聲字第280號
原處分機關  交通部公路總局高雄區監理所屏東監理站
異  議  人
即受處分人  甲○○
上列異議人因違反道路交通管理處罰條例案件，對於交通部公路
總局高雄區監理所屏東監理站民國96年11月26日所為之處分（原
處分案號：屏監違字第裁82－NJ0000000 號），聲明異議，本院
裁定如下：
    主  文
異議駁回。
    理  由
一、原處分意旨略以：異議人即受處分人甲○○所有之車牌號碼
    6620-PY 號自小客車，於民國96年9 月9 日18時6 分許，行
    經高雄縣大寮鄉○○路「江山加油站」前之路口，因有駕駛
    行經有燈光號誌管制之交岔路口闖紅燈之違規情事，經高雄
    縣政府警察局交通隊逕行舉發，嗣原處分機關即交通部公路
    總局高雄區監理所屏東監理站認異議人上開情形，違反道路
    交通管理處罰條例第53條第1 項之規定，裁處異議人罰鍰新
    臺幣（下同）2,700 元，並依同條例第63條第1 項第3 款規
    定記違規點數3 點等語。
二、聲明異議意旨略以：伊係於燈相尚未變換為紅燈時即已通過
    該路口，因要禮讓對向左轉車輛始放慢其車速，因此遭誤認
    為闖紅燈，且豈能憑1 張採證照片即認定伊有闖紅燈之違規
    情事，為此，提起本件聲明異議等語。
三、按汽車駕駛人，行經有燈光號誌管制之交岔路口闖紅燈者，
    處1,800 元以上5,400 元以下罰鍰，道路交通管理處罰條例
    第53條定有明文。又汽車駕駛人駕駛汽車違反道路交通管理
    處罰條例第53條規定者，除應依該條所規定之罰鍰處罰外，
    並予記違規點數3 點，道路交通管理處罰條例第63條第1 項
    第3 款亦有明定。次按道路交通標誌、標線、號誌設置規則
    第206 條第5 款規定：「行車管制號誌各燈號顯示之意義如
    左：五圓形紅燈：(一)車輛面對圓形紅燈表示禁止通行，不得
    超越停止線或進入路口。(二)車輛面對與圓形紅燈同亮之箭頭
    綠燈時，得依箭頭綠燈之指示行進」。又依交通部82年4 月
    22 日 交路字第009811號函釋：「圓形紅燈時超越停止線或
    闖紅燈之認定敘述如后提供參考：(一)車輛面對圓形紅燈時仍
    逕予穿越路口至銜接路段，含左轉、直行、迴轉等即視為闖
    紅燈之行為。(二)有繪設路口範圍者：車輛無視於紅燈警示，
    有穿越路口之意圖，而車身已伸入路口範圍亦視同闖紅燈；
    若僅伸越停止線而未達路口範圍者，則視為不遵守標線指示
    （可以處罰條例第60條第3 項之規定處分之）」等語，此有
    上開函文1 件附卷可憑（見本院卷第16頁）。
四、經查，本件異議人駕駛其所有之車牌號碼6620-PY 號自小客
    車，於96年9 月9 日18時6 分許，行經高雄縣大寮鄉○○路
    「江山加油站」前之路口，因有駕駛行經有燈光號誌管制之
    交岔路口闖紅燈之違規情事，經高雄縣政府警察局交通大隊
    員警拍照舉發之事實，有舉發照片2 幀在卷可證（見本院卷
    第10頁）。依上開舉發照片之靜態顯示，第1 張照片係異議
    人駕駛之自小客車，於紅燈亮時，前四輪已完全通過停止線
    ，且後輪已通過斑馬線；第2 張照片則係異議人所駕駛之自
    小客車業已駛至次一路口之斑馬線前；再佐以上開舉發照片
    所顯示之數據，異議人所駕駛之自小客車係於紅燈亮起1.9
    秒後通過路口第2 組車道感應線圈（如第1 幀照片所顯示之
    R01.9） ，且通過線圈之車速為時速45公里（如第2 幀照片
    所顯示之V ＝45，相當於每秒12.5公尺），依此，推算該車
    於紅燈亮起時尚未進入路口（即每秒12.5公尺乘以1.9 秒係
    23.75 公尺），且該路口於當日自動照相設備並無故障紀錄
    ，號誌運作作均屬正常等情，復有高雄縣政府警察局96年11
    月13日高縣警交字第0960047677號函、96年12月31日高縣警
    交字第0960090776號函、97年1 月22日高雄縣政府警察局高
    縣警交字第0970002394號函各1 件在卷可稽（見本院卷第9
    頁、第13頁、第18頁）。是以，異議人顯係於該路口紅燈亮
    起經1.9 秒後，仍以時速45公里之速度駕駛自小客車向前行
    駛，致該車前輪壓過停止線，而啟動感應線圈，並經自動照
    相設備拍下第1 幀照片，嗣因異議人仍繼續往前行駛，致為
    自動照相設備拍下第2 幀照片時，異議人所駕駛之自小客車
    業已駛至次一路口斑馬線之前。從而，異議人於行經上開交
    岔路口確有闖紅燈之違規事實，應無疑義。是異議人辯稱：
    伊所駕之自小客車於紅燈前已通過路口，係在該路口禮讓對
    向車道之左轉車輛，始放慢速度，而遭誤認為闖紅燈云云，
    顯屬卸責之詞，尚無足採。至異議人另辯稱：僅憑1 幀越過
    斑馬線與停止線之照片，實不足以認定伊有闖越紅燈之違規
    行為云云。惟本件異議人確有上開闖紅燈之違規事實，業據
    舉發員警提出採證照片2 幀，且所辯事涉舉發單位針對交通
    違規事件執行層面之問題，與判定異議人是否有上開違規事
    實尚屬無涉，自難逕採為異議人有利之認定。
六、綜上所述，本件異議人確有上述行經有燈光號誌管制之交岔
    路口闖紅燈之違規情事，原處分機關依道路交通管理處罰條
    例第53條第1 項之規定，裁處異議人罰鍰2,700 元，並依同
    條例第63條第1 項第3 款規定記違規點數3 點，於法即無不
    合，是本件聲明異議，為無理由，應予駁回。
據上論斷，應依道路交通管理處罰條例第87條第2 項、道路交通
案件處理辦法第19條，裁定如主文。
中    華    民    國    97    年    1     月    29   日
                  交通法庭      法  官  蘇碧珠
以上正本證明與原本無異。
如不服本裁定應於收受送達後5 日內向本院提出抗告書狀敘述抗
告之理由抗告於臺灣高等法院高雄分院。
中    華    民    國    97    年    1     月    29    日
                                書記官  賀燕花


司法院資訊處製作；財團法人民間司法改革基金會備份。
